【裁判字號】    99,易,840
【裁判日期】    991119
【裁判案由】    傷害等
【裁判全文】
臺灣屏東地方法院刑事判決               99年度易字第840號
公  訴  人  臺灣屏東地方法院檢察署檢察官
被      告  巫新來
上列被告因傷害等案件，經檢察官提起公訴（99年度偵字第8036
號、99年度偵字第8338號）茲因被告就被訴恐嚇事實為有罪之陳
述，經告知簡式審判程序意旨並聽取公訴人及被告之意見後，本
院裁定依簡式審判程序審理，判決如下：
    主  文
巫新來以加害生命、身體之事, 恐嚇他人致生危害於安全，處拘
役肆拾日，如易科罰金，以新臺幣壹仟元折算壹日。緩刑貳年。
    事  實
一、巫新來與江慶祥係住於屏東縣萬巒鄉○○路82號之鄰居，於
    民國99年8 月21日，雙方因埋設水管問題，於同日下午3 時
    許，在上址前爆發口角及肢體衝突後，巫新來復回家持鐵管
    （未經扣案）回到上開現場，揚言要打江慶祥全家等語，以
    此加害生命、身體之事恐嚇江慶祥，致江慶祥因而心生畏懼
    。嗣經江慶祥報警，為警循線查獲上情。
二、案經江慶祥訴由屏東縣政府警察局內埔分局報請臺灣屏東地
    方法院檢察署檢察官偵查起訴。
    理  由
一、被告巫新來所犯係死刑、無期徒刑、最輕本刑為3 年以上有
    期徒刑以外之罪，其於準備程序就前揭被訴事實為有罪之陳
    述，經告知簡式審判程序之旨，並聽取其與公訴人之意見後
    ，本院認無不得或不宜改依簡式審判程序進行之情，爰依刑
    事訴訟法第273 條之1 第1 項、第284 條之1 規定，裁定進
    行簡式審判程序，其證據調查依同法第273 條之2 所定原不
    受審判外陳述排除之限制；又被告巫新來對於卷內各項證據
    亦不爭執證據能力，復無事證顯示有何違法取得或類此瑕疵
    之情，故卷內所列各項證據，自均有證據能力，合先敘明。
二、上揭犯罪事實，業據被告巫新來於審理中坦承不諱，核與告
    訴人江慶祥於警偵訊時之指訴、證人王張秋玢於警偵訊中及
    證人吳芯芯於偵查中之證述情節相符，此外，復有告訴人庭
    呈之相片1 張在卷可按，足認被告前開任意性自白與客觀事
    實相符，其犯行洵堪認定，應依法論科。
三、核被告所為，係犯刑法第305 條恐嚇危害安全罪。爰審酌被
    告年齡已64歲，應有相當之處世閱歷，僅因細故爭吵，不思
    循正當、合法管道解決，竟以恐嚇之方式為之，對告訴人江
    慶祥心裡上造成一定程度之傷害，及其犯罪之動機、目的、
    手段、犯後坦承犯行，已與告訴人達成和解，賠償告訴人損
    害，有和解筆錄1 紙在卷可稽，犯後態度良好，告訴人亦表
    示不再追究等一切情狀，量處如主文所示之刑，並諭知易科
    罰金之折算標準。又被告未曾因故意犯罪受有期徒刑以上刑
    之宣告，有臺灣高等法院被告前案紀錄表1 份附卷可稽，其
    因一時失慮，致罹刑典，於本院審理中坦承犯行，深表悔悟
    ，並已賠償告訴人之損害，與告訴人達成和解，被告經此起
    訴、審判罪刑宣告後，當知所警惕，信無再犯之虞，本院綜
    合各情，認所宣告之刑以暫不執行為適當，爰依刑法第74條
    第1 項第1 款規定予以宣告緩刑2 年，以啟自新。
據上論斷，應依刑事訴訟法第273 條之1 第1 項、第299 條第1
項前段，刑法第第305 條、第41條第1 項前段、第74條第1 項第
1 款，刑法施行法第1 條之1 ，判決如主文。
本案經檢察官潘國威到庭執行職務。
中    華    民    國    99    年    11    月    19    日
                  刑事第三庭    法  官  蕭筠蓉
以上正本證明與原本無異。
如不服本判決應於收受判決後10日內向本院提出上訴書狀，並
應敘述具體理由；其未敘述上訴理由者，應於上訴期間屆滿後
20日內向本院補提理由書（均須按他造當事人之人數附繕本）
「切勿逕送上級法院」。
中    華    民    國    99    年    11    月    19    日
                                書記官  張語恬
附錄法條：
中華民國刑法第305條
（恐嚇危害安全罪）
以加害生命、身體、自由、名譽、財產之事，恐嚇他人致生危害
於安全者，處2年以下有期徒刑、拘役或3百元以下罰金。

司法院資訊處製作；財團法人民間司法改革基金會備份。
